【裁判字號】    89,上易,572
【裁判日期】    890405
【裁判案由】    竊盜
【裁判全文】
臺灣高等法院臺南分院刑事判決          八十九年度上易字第五七二號  Ａ
      上  訴  人
      即  被  告  甲  ○  ○
右上訴人因竊盜案件，不服臺灣臺南地方法院八十九年度易字第五八號中華民國八十
九年一月二十八日第一審判決（起訴案號：臺灣臺南地方法院檢察署八十八年度偵字
第一三六一三號），提起上訴，本院判決如左：
      主      文
上訴駁回。
      事      實
一、甲○○曾因詐欺罪，經臺灣屏東地方法院判處有期徒刑二年，緩刑四年，於民國
    （下同）八十八年六月十六日確定，尚在緩刑期間，猶不知悔改，竟與夥同綽號
    「忠仔」之不詳姓名成年男子，共同意圖為自己不法之所有，於八十八年十一月
    一日二十時三十分許，共乘車號Ｈ三─○三三三號自小客車，至台南縣新化鎮○
    ○路九十四巷口前，將該車停放於乙○○所有車號Ｄ二─一○二一號自小客車前
    以為掩護，共同持不詳工具，撬開Ｄ二─一○二一號車引擎蓋及車門，進入車內
    竊取乙○○上開小客車時，適乙○○前來開車並質問其二人為何在車內，甲○○
    與綽號「忠仔」二人見狀，立即分路逃逸而未得逞，嗣乙○○見其二人逃逸，乃
    大喊抓賊，適巡邏警車經過，見狀而當場逮捕甲○○。
二、案經乙○○訴由台南縣警察局新化分局報請台灣台南地方法院檢察署檢察官偵查
    起訴。
      理      由
一、訊據上訴人即被告甲○○固坦承有於右揭時地坐於乙○○所有Ｄ二─一○二一號
    自小客車上，後逃逸為警查獲之事實，惟矢口否認有右揭竊盜之犯行，辯稱：伊
    係於玉井搭計程車要到台南市，途中司機說時間到了，要交班，要用自小客車載
    伊，載到新化鎮○○路九十四巷前五十五公尺處，司機叫伊在省道路旁等，計程
    車就駛入巷內並邀伊到巷口進入Ｄ二─一○二一號車內，計程車司機坐在駕駛座
    上，伊在後座，司機還在發動，就下車和另外一人談話，好像在吵架，之後，司
    機就喊一聲跑，伊就趕快走，伊是被一位警察攔下的，伊沒有竊盜云云。
二、經查：
（一）右揭事實，業據告訴人乙○○於偵查指稱：「（問：當日情形如何？）我車子
      停在九十四巷靠巷口處，八時三十分要去開車時，距離七、八公尺左右，就看
      到我車子內小燈亮著，一位坐在駕駛座，另一位坐在後座，我走到車邊時車內
      這二位馬上衝出來，我問他們二人在我車內做何事，跑掉的那一位說『沒什麼
      事，你不要誤會』，我本來拿行動電話要報警，剛好台二十線道有巡邏車來，
      我馬上喊有人偷車，甲○○馬上逃跑，警車就去追他，就將他抓住；（問：你
      車子有何受損？）駕駛座車門撬壞，排檔鎖被打開，引擎蓋、後行李箱的鎖也
      撬壞；（問：現場是否有一輛Ｈ三─○三三三號自小客車停在那裡？）有的，
      是停在我車前，我到時該車輛車還在發動車內沒人，案發後那輛車都沒人去開
      ，後來警察才把車開到分局」等語（見偵查卷第二十二頁正、反面），證述明
      確。
（二）參以供甲○○等二人作案所用之Ｈ三─○三三三號小客車停放於乙○○之汽車
      旁，為警留置在新化分局，至今仍無人敢出面領回等情，且該車號Ｈ三─○三
      三三號小客車是他人冒用證人簡慈惠名義所購買，亦經證人簡慈惠於偵查２證
      述屬實在卷（見偵查卷第二十一頁背面），且有高雄區監理站函影本一紙等在
      卷可證（見偵查卷第二十六頁）。
（三）況衡之常情，豈有計程車司機因中途換班而要求乘客下車，再換搭自小客車之
      理？又倘被告確實係搭乘計程車之乘客，何以須逃跑？苟係換自小客車何須破
      壞車門及行李箱之鎖？是被告所辯在在違反情理，純係事後畏罪卸責之詞，委
      無足採。本件事證已臻明確，被告犯行洵堪認定。
三、核上訴人即被告甲○○意圖為自己不法之所有，而竊取他人之財物，尚未得手即
    被查獲，所其為係犯刑法第三百二十條第三項、第一項之竊盜未遂罪。被告與「
    忠仔」不詳姓名成年男子間，有犯意聯絡，行為分擔，均為共同正犯。被告已著
    手竊取行為之實行，未生持有竊取物之結果，為未遂犯，依刑法第二十六條前段
    之規定，減輕其刑。
四、原審以被告罪證明確，因以適用刑法二十八條、第三百二十條第三項、第一項、
    第二十六條前段，罰金罰鍰提高標準條例第一條前段等規定，並審酌被告尚在緩
    刑期間仍不知悔改，其不知圖謀正取，為私利竊取他人財物，及其犯罪之動機、
    目的、手段、所生危害、拒不供出共犯「忠仔」之年籍姓名住居所等資料以協助
    打擊犯罪、犯罪後仍圖狡辯，全無悔意等一切情狀，量處有期徒刑二年。本院經
    核原判決認事用法俱無不合，量刑亦稱妥適，被告上訴意旨否認犯罪，仍執陳詞
    指摘原判決不當，並無可取，為無理由，應予駁回。
據上論斷，應依刑事訴訟法第三百六十八條，判決如主文。
本案經檢察官楊秀美到庭執行職務。
中    華    民    國      八十九      年      四      月        五      日
                                  臺灣高等法院臺南分院刑事第一庭
          審判長法官  鄭    文    肅
                                            法官  王    浦    傑
                                            法官  楊    明    章
右正本證明與原本無異。
不得上訴。
                                      法院書記官  易    慧    玲
中    華    民    國      八十九      年      四      月       七       日
附錄本案論罪科刑法條全文：
刑法第三百二十條第一項：意圖為自己或第三人不法之所有，而竊取他人之動產者，
                        為竊盜罪，處五年以下有期徒刑、拘役或五百元以下罰金
                        。


司法院資訊處製作；財團法人民間司法改革基金會備份。
